臺灣高雄地方法院民事判決　　　　　　　　　　　　九十一年度訴字第二四○六號
　　原　　　告　乙○○
　　被　　　告　甲○○
右當事人間損害賠償事件，本院判決如左：
    主 　   文
被告應給付原告新台幣捌拾肆萬伍仟陸佰參拾玖元，及自民國九十一年八月十五日起
至清償日止，按年息百分之五計算之利息。
原告其餘之訴駁回。
訴訟費用由被告負擔十分之六，餘由原告負擔。
本判決第一項於原告以新台幣貳拾捌萬元為被告供擔保後，得予假執行；但被告如於
假執行程序實施前，以新台幣捌拾肆萬伍仟陸佰參拾玖元為原告預供擔保，得免為假
執行。
原告其餘假執行之聲請駁回。
    事實及理由
一、原告起訴主張：原告、被告及訴外人李英奇、歐昆達等人，均係熱全企業有限公
    司（以下簡稱熱全公司，設高雄縣鳳山市○○街一二五巷二六號）之股東，被告
    並負責收取帳款等業務之執行。詎料被告於民國八十九年八月至十月間，先後向
    該公司客戶光榮行、德昌行收取貨款新台幣（以下同）九萬六千五百元之支票一
    張及十一萬六千一百六十元後，對於此業務上所持有之貨款，悉數侵占入己。迄
    於同年十月二十六日，原告發現甲○○擅自挪用款項情事，乃與被告、李英奇、
    毆昆達等共同協議，決定自八十九年十一月起，以扣抵被告每月應領取之薪資及
    代位收取李英奇每月應繳納予被告之合會會款七萬四千二百元等方式，為熱全公
    司損失之上開貨款取償。嗣於八十九年十一月九日，被告因李英奇應給付之會款
    經原告為熱全公司收取，竟心生怨懟，於八十九年十一月十日九時三十分許，在
    熱全公司設於高雄縣仁武鄉○○○路二０五之六號A棟工廠之辦公室內，自原告
    後方，手持長棍狀之鈍器接續猛烈毆打原告之頭部左耳太陽穴、後腦等部位，致
    原告當場血流、昏迷倒地，始行罷手。幸毆昆達返回進入辦公室，見狀後，要求
    在辦公室外之被告撥打電話通知救護車及報警，被告始於當日上午九時四十八分
    許，向高雄縣警察局勤務指揮中心報案，隨即藉詞離開。原告因此受有兩側尺骨
    骨折、兩側脛骨開放性骨折、腓骨骨折、顳骨骨折合併微量蛛網膜下腔出血、頭
    部外傷併顱內、腦內出血及左耳膜破裂等傷害。案經鈞院判決被告殺人未遂，處
    有期徒刑五年二月，被告不服上訴，嗣經台灣高等法院高雄分院改判被告傷害人
    之身體，處有期徒刑二年六月。被告不法侵害原告之身體、健康，依法應負賠償
    責任。原告所請求賠償之項目及範圍如下：
（一）醫療費用：原告因被告之侵權行為，計支出醫療費用二十四萬五千六百三十九
      元。
（二）精神慰撫金：原告受有上述傷害，被告手段兇殘，原告所受之痛苦非寸管所能
      形容，爰請求賠償精神慰撫金一百一十萬元。
　　以上合計一百三十四萬五千六百三十九元。為此，依民法第一百八十四條第一項
　　、第一百九十三條第一項、第一百九十五條第一項前段，請求被告賠償上開金額
　　等語。
    並聲明：(1)被告應給付原告一百三十四萬五千六百三十九元，並自起訴狀繕本送
　　達翌日起至清償日止，按年息百分之五計算之利息。(2)訴訟費用由被告負擔。(3)
　　原告願供擔保，請准宣告假執行。
二、被告則答辯稱：中醫部分之醫藥費，門診一次約二千元，係屬過高，原告整體請
    求金額亦係過高等語。
    並聲明：(1)請求駁回原告之訴。(2)訴訟費用由原告負擔。(3)如受不利之判決，願
    供擔保，請准宣告免為假執行。
三、原告就其主張被告於右述時地，持鈍器接續猛毆其頭部左耳太陽穴、後腦等部位
    ，致其受有兩側尺骨骨折、兩側脛骨開放性骨折、腓骨骨折、顳骨骨折合併微量
    蛛網膜下腔出血、頭部外傷併顱內、腦內出血及左耳膜破裂等傷害之事實，業據
    提出本院九十年度訴字第八二０號判決、台灣高等法院高雄分院九十一年度上訴
    字第四九０號判決各一件為證，被告未予爭執，自堪信為真實。
四、按因故意或過失，不法侵害他人之權利者，負損害賠償責任；不法侵害他人之身
  　體或健康者，對於被害人因此喪失或減少勞動能力，或增加生活上之需要時，應
  　負損害賠償責任；不法侵害他人之身體、健康、名譽、自由、信用、隱私、貞操
    ，或不法侵害其他人格法益而情節重大者，被害人雖非財產上之損害，亦得請求
    賠償相當之金額，民法第一百八十四條第一項、第一百九十三條第一項、第一百
    九十五條第一項分別定有明文。茲就原告得請求之賠償數額分敘本院之判斷如后
    ：
（一）醫療費用：原告主張其因受前揭傷害，支出醫療費用二十四萬五千六百三十九
      元，業據提出高雄榮民總醫院診斷證明書二件、住院費用收據、門診醫療費用
      收據及漢泰中醫診所醫療費收據為證，被告就其中關於高雄榮民總醫院部分，
      不予爭執，惟就漢泰中醫診所部分，則辯稱：門診一次約二千元係屬過高云云
      。惟按在西醫醫治後再請中醫醫治為社會所常有，如謂西醫醫治後無投中醫之
      必要，已嫌違背社會事理（最高法院四十七年台上字第一七九號判決意旨參照
      ），又核閱上開中醫診所收據，原告係經領有中醫師執照者實施治療，且以原
      告所受傷勢非輕，多集中於頭、腦部，診療費費用較諸一般高昂，亦合於常理
      ，是被告抗辯該等費用過高，要無足採，原告所支出之中醫醫療費用，亦應計
      入。依此計算，則原告支出之醫療費用計為二十四萬八千三百一十四元（元以
      下四捨五入）。準此，原告僅請求被告給付二十四萬五千六百三十九元，自應
      准許。
（二）精神慰撫金：按法院對於慰撫金之量定，應斟酌雙方當事人之身分、地位及經
      濟狀況等關係定之（最高法院七十六年台上字第一九○八號判例參照）。茲斟
      酌原告受有頭部等人體重要部位之傷害，至今仍留有後遺症，精神上之痛苦至
      深，又兩造於事發時，均係熱全公司股東，社會地位相若，而經本院向財政部
      高雄市國稅局楠梓稽徵所函詢結果，被告於八十八、八十九年度分別有綜合所
      得約十九萬元、二十一萬元，此有九十一年八月二十一日財高國稅楠服字第０
      九一０００三六九六號函可按等一切情狀，認原告請求精神慰撫金一百一十萬
      元，尚嫌過高，應減為六十萬元，始屬相當。
　　據上合計，原告得請求賠償之金額為八十四萬五千六百三十九元。
五、綜上所述，原告請求被告給付八十四萬五千六百三十九元，及自九十一年八月十
    五日起至清償日止，按年息百分之五計算之利息，洵屬有據，應予准許。逾此部
    分之請求，即非正當，應予駁回。
六、兩造各陳明願供擔保請准宣告假執行或免為假執行，就原告勝訴部分，核無不合
    ，爰分別酌定相當擔保金額准許之。至原告敗訴部分，其假執行之聲請已失所依
    附，應一併駁回。
七、訴訟費用負擔之依據：民事訴訟法第七十九條但書。
中　　　華　　　民　　　國　　九十一　　年　　九　　月　　十三　　　　　日
　　　                              臺灣高雄地方法院民事第二庭
~B法　　　官  甯　馨
右為正本係照原本作成。
如不服本判決，應於送達後廿日內，向本院提出上訴狀並表明上訴理由，如於本判決
宣示後送達前提起上訴者，應於判決送達後十日內補提上訴理由書（須附繕本）。
中　　　華　　　民　　　國　　九十一　　年　　九　　月　　十三　　　　　日
~B法院書記官  林麗文
